Inventaris van het archief van Cornelis Felix van Maanen [levensjaren 1769-1846], en enige familieleden, (1577) 1795-1846 (1887)
Nationaal Archief, Den Haag
- Cornelis Felix van Maanen (1769 - 1846), A.
  - Minister van Justitie van het Koninkrijk der Nederlanden, 1815-1842, A.7
    - functioneren als minister van Justitie, A.7.3
      - Missive des Konings aan den voorzitter van den ministerraad over het houden van een gewone woensdagsche bijeenkomst van dien raad, met bijlage., 14 Juli 1841; 222; 2 stukken Afschrift.
    - financiën, staatsbegroting, A.7.4
      - Memorie van Gijsbert Karel van Hogendorp betrekking hebbend op het voorstel van wet tot invoering van een algemeen stelsel van indirecte belastingen over de geheele uitgestrektheid van het Rijk., 17 April 1816; 444; 1 deel Gedrukt.
        Hierop heeft Van Maanen eigenhandig geschreven: "Dit merkwaardige en in veel opzigten zonderlinge stuk is zeer moeijelijk te verkrijgen geweest".
        Behoort bij kamerstukken 1815-1816, XXXIII.
      - Eenige verhandelingen aan Van Maanen toegezonden betrekking hebbend op het voorstel van wet, regelende de helft der rechten op den in-, uit- en doorvoer., 1816; 445; 1 omslag Gedrukt.
        Behoort bij kamerstukken 1815-1816, XLI.
      - Eigenhandige aanteekening betreffende de beantwoording door den Minister van Justitie van de door de afdeelingen der Kamer gestelde vragen bij de behandeling van de staatsbegrooting voor 1817., 1816; 446; 1 stuk
        Deze aantekening stemt niet letterlijk over met de tekst, welke is opgenomen in het Verslag der Handelingen van de Tweede Kamer der Staten-Generaal.
        Behoort bij kamerstukken 1816-1817, VI.
      - "Aantekeningen van de besoignes over de door Z.M. aan eene personele commissie verzonden plans van financieele operatie"., October 1817; 99; 10 stukken
      - Eigenhandig door Van Maanen geschreven aanteekeningen omtrent het voorgevallene in de Eerste Kamer, benevens een afschrift (of ontwerp?) van de beantwoording door den Minister van Justitie van de door de afdeelingen der Kamer gestelde vragen, over de staatsbegrooting voor 1818., 1818 februari 6; 449; 1 omslag
        Behoort bij kamerstukken 1817-1818, IX.
      - Eigenhandige aanteekeningen, door Van Maanen gemaakt tijdens de beraadslaging en stemming in de Tweede Kamer over het voorstel van wet voor de staatsbegrooting voor 1819., 1818 december 10; 451; 2 stukken
        Behoort bij kamerstukken 1818-1819, VIII.
      - Eigenhandige aanteekeningen van Van Maanen, naar aanleiding van de opmerkingen van de Tweede Kamer over het eerste voorstel van wet voor de éénjarige staatsbegrooting voor 1820 en de tienjarige voor 1820-1829., 1819; 452; 2 stukken
        Behoort bij kamerstukken 1819-1820, VI.
      - Eigenhandige aanteekeningen van Van Maanen, naar aanleiding van de opmerkingen van de Tweede Kamer over het tweede voorstel van wet voor de éénjarige staatsbegrooting voor 1820 en de tienjarige voor 1820-1829, en voorts aanteekeningen, gemaakt tijdens de openbare beraadslaging., 453; 1 omslag
        Behoort bij kamerstukken 1819-1820, XX en XXI.
      - Stukken betreffende de overdracht der domeinen aan den Koning., 15 Augustus 1822-19 Augustus 1822; 117; 7 stukken
      - Voorstel van wet op de vrijwillige geldlening, door Van Maanen van kant- en aanteekeningen voorzien., 1831; 460; 1 stuk Gedrukt.
        Behoort bij kamerstukken 1830-1831, XV.
      - Eigenhandige aanteekeningen, door Van Maanen gemaakt tijdens de openbare beraadslaging van de voorstellen van wet voor de éénjaarlijksche staatsbegrooting voor 1841., 1840 december; 470; 2 stukken
        Behoort bij kamerstukken 1840-1841, IV.
      - Eigenhandige aanteekeningen van Van Maanen betrekking hebbend op de voorstellen van wet voor de tweejaarlijksche begrooting voor 1842 en 1843, en voorts nog een opstel van de redevoering, door hem gehouden bij de behandeling van het hoofdstuk Justitie op 8 October 1841. Hierbij: Blik op Neêrlands Zeemagt, bij de beraadslagingen over het tweejarig budget, Amsterdam, 1841., 1841 oktober; 471; 1 omslag
        Behoort bij kamerstukken 1840-1841, XVIII.
    - voorbereiding van de nationale wetboeken, A.7.5
      - wetgeving algemeen, A.7.5.1
        - Stukken en brieven betreffende de Nederlandsche wetgeving, door Van Maanen als Minister ontvangen, o. a. van Kemper, Asser, Muller en Van Twist., 1817-1820; 338; 1 omslag
          Genummerd met potlood 1-19.
        - Fransche tekst der ontwerp-wetboeken van burgerlijke rechtsvordering, van strafrecht en van strafvordering, met de aanmerkingen op deze ontwerpen, door de Belgische commissiën van redactie gemaakt., 1818; 103; 1 band Gedrukt.
      - burgerlijk wetboek, A.7.5.2
        - Twee rapporten over het ontwerp Burgerlijk Wetboek van de commission chargée de la révision du projet de Code civil en van J. M. Kemper., 1816-1817; 337; 1 band Gedrukt.
          Met potlood aanteekeningen van Van Maanen.
          Met andere stukken verzameld in een band, waarop met de hand van C. F. van Maanen geschreven staat: "Diverse rapporten op het ontwerp van Burgerlijk Wetboek".
        - Stukken betreffende de wijze van overgang van eigendom of bezwaar van vast goed., 1817-1818; 340; 3 stukken Gedrukt.
          Deze stukken zijn door Van Maanen zelf gelegd in no. 343 en komen gedeeltelijk juist zoo of in Franschen tekst in no. 337 voor.
        - Deliberatiën van den Raad van State over het Burgerlijk Wetboek., 1818 Juli 6-1818 Augustus 31; 341; 1 bundel
          Gefolieerd 1-253. Met bladwijzer op zaken en artikelen. Eigenhandig door Van Maanen geschreven.
          In een portefeuille, waarop met de hand van C. F. van Maanen geschreven stond: "Deliberatiën in den Raad van State over het Burgerlijk Wetboek en dat op het Strafregt."
        - Verbaal der deliberatiën van den Raad van State over de Nationale wetgeving: Burgerlijk Wetboek., 1818 Juli 6-1818 September 16; 342; 1 deel Afschrift.
        - Burgerlijk Wetboek. Nederlandsche tekst van het eerste en oorspronkelijke ontwerp, met door Van Maanen bijgeschreven veranderingen, in 1818, 1819 en 1820 door den Raad van State en de commissie van redactie gemaakt., [1818-1820]; 343; 1 band Gedrukt.
          Met inliggend overzicht van Koninklijke besluiten en brief van C. A(sser).
          Een band, waarop met de hand van C. F. van Maanen geschreven staat: "Burgerlijk Wetboek. Oorspr. Ontwerp".
        - Burgerlijk Wetboek. Fransche tekst van het eerste en oorspronkelijke ontwerp. Met door Van Maanen bijgeschreven veranderingen, in 1818, 1819 en 1820 door den Raad van State en de commissie van redactie gemaakt., [1818-1820]; 344; 1 band Gedrukt.
          Een band, waarop met de hand van C. F. van Maanen geschreven staat: "Code civil Neerl. Projet primitif".
          Zie ook inv.nr. 342.
        - Gedagten van Mr. H. L. Wychgel van Lellens omtrent het beklemregt., 1819; 347; 1 deel en 1 stuk
          Handschrift met begeleidend schrijven van Van Twist.
          Met potlood gemerkt no. 16.
        - Burgerlijk Wetboek. Ontwerp 1820., 354; 1 deel Gedrukt.
          Met potloodaanteekeningen door Van Maanen.
        - Burgerlijk Wetboek. Volledige verzameling officieele stukken rakende indiening, toelichting, afdeelingsonderzoek en behandeling. Met bladwijzers en vele aanteekeningen. Nederlandsche en Fransche tekst., 1820 November 22-1828 Januari 31; 348-353; 6 gefolieerde banden Gedrukt.
          - Eerste boek., 348
          - Eerste boek, Franse tekst., 349
          - Tweede boek., 350
          - Tweede boek, Franse tekst., 351
          - Derde en Vierde boek., 352
          - Derde en Vierde boek, Franse tekst., 353
        - Tekst van de redevoering van Van Maanen in de Tweede Kamer over de wetgeving op het huwelijk., 9 Maart 1822; 116; 2 stukken
        - Aantekeningen van Van Maanen op een ontwerp voor de beantwoording van de aanmerkingen van de Tweede Kamer betrekking hebbend op het voorstel van wet op de consignatie van gelden, voor afwezigen ontvangen., 1823; 455; 1 stuk
          Behoort bij kamerstukken 1823-1824, IV.
        - Eigenhandige nota van Van Maanen betrekking hebbend op het voorstel van wet op de onteigening ten algemeenen nutte., 1825 december; 457; 1 stuk Gedrukt.
          Behoort bij kamerstukken 1825-1826, XII.
        - Stukken over gemengde huwelijken., 24 Mei 1825-24 Januari 1827; 124; 7 stukken
        - 22 ontwerpen van wet houdende wijziging in de nieuwe wetboeken. Ontwerpen afdeelingsverslagen en regeeringsantwoorden. Alles in Hollandschen en Franschen tekst., 1828-1829; 372; 1 bundel
          Zie ook no. 363.
        - Eigenhandige aanteekeningen van Van Maanen over de deliberatiën der Staten-Generaal over de 21 (22) wetten tot herstel en verbetering van abuizen in het Burgerlijk Wetboek., 1829; 363; 1 omslag
        - Eigenhandige aanteekeningen van Van Maanen over de deliberatiën der Staten-Generaal over de Transitoire wet., 1829; 364; 1 omslag
        - Stukken betreffende het ontwerpen van wettelijke bepalingen op beleening en prolongatie., Mei 1830; 165; 8 stukken
      - wetboek burgerlijke rechtsvordering, A.7.5.3
        - Ontwerp-wet betrekkelijk de Manier van procederen in Civiele zaken. Met de formulieren en door Van Maanen eigenhandig bijgeschreven veranderingen., [1818]; ---; Gedrukt.
          Samen in één band met no. 339. De Fransche tekst is te vinden in no. 103.
        - Wetboek van burgerlijke regtsvordering. Volledige verzameling officieele stukken, nl. voorgedragen wetten, nieuwe redactie, aanmerkingen der afdeelingen, antwoorden op de aanmerkingen, verslagen der centrale afdeeling en adviezen, met bladwijzer., 1827-1828; 305; 1 band
          gefolieerd 1-256.
        - Wetboek van burgerlijke regtsvordering. Volledige verzameling officieele stukken, nl. voorgedragen wetten, nieuwe redactie, aanmerkingen der afdeelingen, antwoorden op de aanmerkingen, verslagen der centrale afdeeling en adviezen, met bladwijzer. Fransche tekst., 1827-1828; 306; 1 band
          gefolieerd 1-140.
        - Eigenhandige aanteekeningen van Van Maanen over de discussiën in de Staten-Generaal over het ontwerp-Wetboek van Burgerlijke Regtsvordering, en brieven dienaangaande., 1828; 359; 1 omslag
      - wetboeken van strafrecht en strafvordering, A.7.5.4
        - Aanteekeningen, gedeeltelijk eigenhandig van Van Maanen, betrekking hebbend op het voorstel van wet betreffende bepalingen tot straffing dergenen, die de desertie bevorderen., 1817 november; 447; 1 omslag
          Behoort bij kamerstukken 1817-1818, IV.
        - Eigenhandig door Van Maanen geschreven aanteekeningen en ontwerp-antwoorden op de door de afdeelingen der Kamer gestelde vragen betrekking hebbend op het voorstel van wet tot intrekking der wet van 10 April en het besluit van 20 April 1815, ten aanzien der vaststelling van rechtspleging van de aldaar vermelde misdrijven., 1818; 448; 3 stukken
          Behoort bij kamerstukken 1817-1818, XIX.
        - Ontwerp van wet betreffende de manier van procedeeren in criminele zaken., 1818; 101; 1 stuk Gedrukt.
        - Ontwerp van wet betreffende de manier van procedeeren in criminele zaken. Fransche tekst., 1818; 102; 1 stuk Gedrukt.
        - Ontwerp wet betrekkelijk de Manier van procederen in Criminele zaken., 1818; 339; 1 band Gedrukt.
          Niet identiek met no. 101. De Fransche tekst is te vinden in no. 103. Met andere stukken verzameld in één band.
        - Crimineel wetboek voor de Vereenigde Nederlanden. Ontwerp met door Van Maanen bijgeschreven veranderingen, daarin door de commissie van redactie en ingevolge de beslissing van den Koning aangebracht., [1818]; ---; Gedrukt.
        - Notulen van het verhandelde in den Raad van State over het ontwerp-wetboek van strafrecht., 22 Januari 1819-2 Maart 1819; 104; 6 stukken Afschriften.
        - Eigenhandige aanteekeningen van Van Maanen over de deliberatiën van den Raad van State (te Brussel) over het Wetboek op het Strafregt., 1819 Januari 28-1819 Februari 25; 345; 1 omslag
        - Aanteekeningen, concept-redactiën en adversaria betrekkelijk tot de beraadslagingen in den Raad van State over het ontwerp-wetboek van strafrecht., 28 Januari 1819-10 Maart 1819; 105; 12 stukken
        - Collectanea over de deliberatiën der commissie uit den Raad van State tot redactie van een nieuw strafwetboek., 6 November 1826-30 Dedember 1826; 139; 26 stukken
        - Eigenhandige aanteekeningen van Van Maanen over de deliberatiën van den Raad van State, de commissie van redactie en de Staten-Generaal over de ontwerpen van het Wetboek van Strafvordering, met brieven en ontwerpen met bijgeschreven wijzigingen., 1826-1830; 356; 1 pak
        - Brieven van Prof. C.A. den Tex e.a. over het nieuwe strafwetboek., 15 januari 1827-28 Juni 1828; 143; 41 stukken
        - Minuut-antwoorden van den minister van Justitie op het nader rapport van den Raad van State over de redactie van het nieuwe strafwetboek, en op de bedenkingen des Konings., 23 Februari 1827-17 September 1827; 146; 7 stukken
        - Koninklijk besluit op de uitlevering van misdadigers., 1 September 1827; 148; 1 stuk Afschrift.
        - Minuut- en copie-adviezen van den minister van Justitie aan den Koning op verschillende adressen inzake het nieuwe strafwetboek., 28 September 1827-15 April 1828; 149; 7 stukken
        - Wetboek van strafregt. Processen-verbaal van het onderzoek in de Tweede Kamer., 24 November 1827-25 Februari 1828; 311; 7 stukken
        - Stukken betreffende het afdeelingsonderzoek van het nieuwe strafwetboek in de Tweede Kamer., 24 November 1827-11 Maart 1828; 150; 22 stukken
        - Eigenhandige aanteekeningen van Van Maanen over de deliberatiën der Tweede Kamer over het voorstel-De Brouckère tot afschaffing der Wet van 10 April 1815, het besluit van 20 April 1815 en de Wet van 6 Maart 1818, met brieven en eene Staatscourant dienaangaande, minuut-redevoering van Van Maanen en gedrukt exemplaar., 1828; 362; 1 omslag
        - Wetboek van strafvordering. Volledige verzameling officieele stukken, nl. voorgedragen wetten, nieuwe redactie, aanmerkingen der afdeelingen, antwoorden op de aanmerkingen, verslagen der centrale afdeeling en adviezen, met bladwijzer., 1829-1830; 308; 1 band
          gefolieerd 1-329.
        - Wetboek van strafvordering. Volledige verzameling officieele stukken, nl. voorgedragen wetten, nieuwe redactie, aanmerkingen der afdeelingen, antwoorden op de aanmerkingen, verslagen der centrale afdeeling en adviezen, met bladwijzer. Fransche tekst., 1829-1830; 309; 1 band
          gefolieerd 1-116.
        - Stukken over de totstandkoming van het wetsontwerp tot aanvulling van den Code Pénal op de punten van hoon en laster., 19 Februari 1829-2 December 1829; 158; 43 stukken
        - Stukken betreffende de behandeling van het wetsontwerp tegen hoon en laster in de Tweede Kamer., 11 December 1829-29 Mei 1830; 161; 51 stukken
        - Eigenhandige kantteekeningen van Van Maanen, betrekking hebbend op het voorstel van wet, houdende strafbepaling op de misdaden van valsche munt en muntschennis, met tekst van zijn redevoering in de Tweede Kamer., April 1836; 1836 april; 195; 3 stukken
          Behoort bij kamerstukken 1835-1836, XI.
        - Ontwerp-wetboek van strafrecht, aan de Koning ingezonden 14 Juli 1841 (ms.), Eerste Boek., 223; 1 band
        - Ontwerp-wetboek van strafrecht, aan de Koning ingezonden 14 Juli 1841 (ms.), Tweede en Derde Boek., 224; 1 band
      - wetboek van koophandel, A.7.5.5
        - Ontwerp-Wetboek van Koophandel., [1818]; ---; Gedrukt.
          Samen in één band met no. 339.
        - Ontwerp-Code de Commerce du Royaume des Pays-Bas., [1818]; ---; Gedrukt.
          Samen in één band met no. 337. De dateering berust op den overigen inhoud van dezen band.
        - Eigenhandige aanteekeningen van Van Maanen betreffende de deliberatiën van den Raad van State over het ten gevolge der conferentie met de Belgische commissie gewijzigde ontwerp-Wetboek van Koophandel, en papieren dienaangaande van Laubry, C. Asser e. a., 1819; 346; 1 omslag
          Deze omslag bevond zich met andere stukken in ééne portefeuille, waarop met de hand van C. F. van Maanen geschreven stond: "Aanteekeningen over het gebesoigneerde in 1819 in den Raad van State over het Wetboek van Koophandel, over het Wetboek van Burgerlijke Regtsvordering, ook bij de Staten-Generaal in 1828. En over het gebesoigneerde in 1826-1830 over het Wetboek van Strafvordering in den Raad van State, bij de commissie van redactie en bij de Staten-Generaal, mitsgaders over de afschaffing der 10-jarige vernieuwing van de hypotheken 1826, over de propositie van De Brouckère 1826, over de transitoire wet 1829, over de 21 wetten van revisie van titels van het B.W. 1829".
        - Wetboek van Koophandel. Verzameling officieele stukken, nl. voorgedragen wetten, nieuwe redactie, aanmerkingen der afdeelingen, antwoorden op de aanmerkingen, verslagen der centrale afdeeling en adviezen. Met inhoudsopgaven en hier en daar aangestreepte gedeelten., 1822 October 24-1826 Maart 20; 366-367; 2 banden
          - voorgedragen wetten, nieuwe redactie., 366
          - aanmerkingen der afdeelingen, antwoorden op de aanmerkingen, verslagen der centrale afdeeling en adviezen., 367
        - Aanteekeningen van Van Maanen omtrent de deliberatiën over het Wetboek van Koophandel in de Tweede Kamer en de Eerste Kamer. Met aanteekeningen en brieven dienaangaande van anderen, o. a. Barthelemy, C. Asser en Laubry., 1826; 355; 1 omslag
          Op dezen omslag staat met de hand van G. A. G. van Maanen in potlood geschreven: "Aanteekeningen van Papa omtrent de deliberatiën van de Tweede Kamer over het Wetboek van Koophandel. 1827".
        - Handschrift van F. A. van Hall te Amsterdam, vormende het begin van een werk over het ontwerp-Wetboek van Koophandel, met begeleidend schrijven bij Van Maanen ingekomen., 1827; 357; 1 deel
        - Geschrift van mr. J.H. van Reenen, Wetenschappelijk verslag van de wettelijke bepalingen en van de voorgestelde wijzigingen in den derden titel van het Wetboek van Koophandel, betrekking hebbend op het voorstel van wet tot herziening der eerste zes titels van het Wetboek van Koophandel., 1834; 463; 1 deeltje Gedrukt.
          Behoort bij kamerstukken 1833-1834, XII.
        - Eigenhandige kantteekeningen, geplaatst op het verslag van de Centrale afdeeling over het voorstel van wet op de consignatie van effecten aan toonder., 1841 mei; 469; 1 stuk Gedrukt.
          Behoort bij kamerstukken 1840-1841, XIII.
      - wet op de rechterlijke organisatie, A.7.5.6
        - Aanteekening over de beraadslagingen in den Raad van State over het wetsontwerp op de rechterlijke organisatie., 8 Juli 1819-22 Juli 1819; 107; 17 stukken
        - Wetsontwerp op de rechterlijke organisatie, met bijgeschreven wijzigingen, aangebracht op advies van den Raad van State., 1819; 108; 1 band
        - Niet-officieele briefwisseling van Van Maanen naar aanleiding van het wetsontwerp op de rechterlijke organisatie., 1819-11 Mei 1820; 109; 6 stukken
        - "Bemerkingen ten opsigte van de gewezene organisatie van justitie binnen de Oostenrijksche Nederlanden", door een Zuidnederlander., 1819(?); 110; 6 losse vellen
        - Wetsontwerpen op de rechterlijke organisatie, ingediend bij de Tweede Kamer der Staten-Generaal, met stukken betreffende het afdeelingsonderzoek en aanteekening der gehouden deliberatien., 20 Mei-5 Juni 1820; 112; 5 stukken
        - Wetsontwerp op de rechterlijke organisatie, opgemaakt door Mr. C. Asser na de verwerping van de ingediende wetsontwerpen door de Tweede Kamer der Staten-Generaal, doch buiten gevolg gebleven., 1820; 113; 1 stuk
        - Wetsontwerp op de rechterlijke organisatie, opgesteld door de commissie van redactie der nationale wetgeving., 26 Mei-19 September 1826; 132; 15 stukken
        - Consideratiën van eenige leden van de commissie van redactie der nationale wetgeving over den zetel van den Hoogen Raad., 1826; 133; 1 stuk
        - Verzoekschrift van autoriteiten te Gouda, Haarlem, en in de provincie Drenthe, om rechtsbanken te mogen behouden of verkrijgen., 26 Mei 1826-8 September 1826; 134; 6 stukken Afschrift.
        - Courantenverslagen der zittingen van de Tweede Kamer, gewijd aan de behandeling van de wet op de rechterlijke organisatie., 30 Januari 1827-24 April 1827; 144; 10 stukken
        - Niet-officieele briefwisseling van Van Maanen over zijn verdediging van het wetsontwerp op de rechterlijke organisatie., 8 Februari 1827-21 Mei 1827; 145; 10 stukken
        - Aanteekening van de beraadslagingen in de Tweede Kamer over de wet op de rechterlijke organisatie, en minuut-redevoeringen van den minister van Justitie over deze en andere zaken., 4 april 1827-1 februari 1830; 147; 26 stukken
        - Aanmerkingen wegens de doelmatigheid van het bestaan van afzonderlijke Regtbanken en afzonderlijke wijze van Regtvordering in zaken rakende den Koophandel., [z.d., ca. 1827]; 358; 1 stuk Gedrukt.
        - Wet op de zamenstelling der regterlijke magt en het beleid der justitie. Volledige verzameling officieele stukken rakende indiening, toelichting, afdeelingsonderzoek en behandeling deze wet, met bladwijzer en inliggend los stuk: "Discours prononcé par M. Nicolaï dans la séance du 19 Mai 1829 (1re chambre) "., 23 Januari 1827-1 Februari 1830; 304; 1 band
          gefolieerd 1-470 en nogmaals 1-37, en 1 inliggend los stuk.
        - Aanteekeningen, betrekking hebbende op de behandeling in de Tweede Kamer van het ontwerp van wet op de klassificatie van kantongerechten en arrondissementsrechtbanken, met een brief van den afgevaardigde F. Frets en een overzicht van den Minister voor zijn antwoord, benevens een brief van den griffier van de Eerste Kamer met toezending van het verslag (in het Fransch) van de Centrale afdeeling van deze Kamer., 1830 febr. - mei; 458; 1 omslag
          Behoort bij kamerstukken 1829-1830, XIII.
        - Aanteekeningen van Van Maanen en anderen betreffende de rechterlijke organisatie., ca. 1830; 440; 1 omslag
          Hiervan kon niet worden uitgemaakt, bij welk wetsontwerp ze behoorden.
        - Stukken over de rechtsmacht der hooge en andere heemraadschappen., Februari 1835; 192; 3 stukken
        - Stukken betreffende de installatie van den Hoogen Raad., 1 Juni 1838; 196; 3 stukken
        - Bedankbrieven voor benoemingen bij de rechterlijke macht bij gelegenheid der invoering van de nieuwe rechterlijke organisatie., 3 Mei 1838-20 October 1838; 197; 34 stukken
        - Stukken aangaande de wet op de conflicten., 9 juni 1841-17 Februari 1842; 221; 22 stukken
      - hypothecaire wetgeving, A.7.5.7
        - Handschrift, niet van Van Maanen, over de registratie., Februari 1814; 335; 1 stuk
          Dit stuk bevond zich met andere stukken in ééne portefeuille, waarop met de hand van C. F. van Maanen geschreven staat: "Hypotheek- en registratiestelsel. Aanmerkingen van Adv. Van Hall op het Wetboek van Koophandel en weinige andere stukken deswege, en gedrukte memorie en rapporten van de commissie en van mij".
        - Observations générales sur le projet de Code hypothécaire., 1815; 336; 1 stuk
          Copie naar B. van Wambeke.
        - Projet de loi réglant la forme de mutation des biensfonds et la forme des hypothéques. Met begeleidend rapport der betreffende commissie, een ontwerp-invoerinswet en een ontwerp-ordonnance sur le droit de timbre en nog eenige kleine daartoe betrekkelijke wetsontwerpen., 1818; ---; Gedrukt.
          Samen in één band met no. 337.
        - Wet tot afschaffing der tienjarige vernieuwing van de hypothecaire inschrijvingen. Volledige verzameling officieele stukken., 1828; 360; 1 omslag Gedrukt.
        - Eigenhandige aanteekeningen van Van Maanen over de deliberatiën der Eerste Kamer over de Wet tot afschaffing van de tienjarige vernieuwing der hypotheken., 1828; 361; 2 stukken